臺灣彰化地方法院刑事判決　　　　　　100年度易字第1247號
公　訴　人　臺灣彰化地方法院檢察署檢察官
被　　　告　楊志宏
　　　　　　廖春桂
上列被告因竊盜等案件，經檢察官提起公訴（100年度偵字第311
0 號），被告等於本院準備程序中就被訴事實為有罪陳述，經本
院裁定改依簡式程序審理，並判決如下：
    主  文
楊志宏犯竊盜罪，累犯，處有期徒刑玖月，扣案之鑰匙壹支沒收
。
廖春桂寄藏贓物，處有期徒刑伍月，如易科罰金，以新臺幣壹仟
元折算壹日。
    犯罪事實
一、楊志宏前於民國92年間因連續施用第一、二毒品案件，經臺
    灣高等法院臺中分院以93年度上訴字第487 號判處有期徒刑
    10月、4 月，應執行有期徒刑1 年確定（第1 案）；復於93
    年間因竊盜案件，經本院以93年度易字第466 號判處有期徒
    刑8 月確定（第2 案），上開1 、2 案再經本院以93年度聲
    字第1627號裁定應執行有期徒刑1 年7 月確定；另於92年間
    因竊盜案件，經臺灣高等法院臺中分院以93年度上訴字第55
    6 號判處有期徒刑3 年2 月確定（第3 案），上揭1 、2 、
    3 案復經臺灣高等法院臺中分院以94年度聲字第205 號裁定
    應執行有期徒刑4 年8 月確定；又於94年間因竊盜案件，經
    本院以94年度易字第427 號判處有期徒刑8 月確定（第4案
    ），經與前揭已確定之應執行接續執行後，適遇中華民國96
    年罪犯減刑條例施行，再經本院以96年度聲減字第1568號裁
    定就1 、2 案各減刑為有期徒刑5 月、2 月、4 月，並與不
    應減刑之第3 案，合併定應執行有期徒刑3 年9 月，另第4
    案同獲裁定減刑為有期徒刑4 月確定，接續執行後，於97年
    3 月4 日縮短刑期假釋出監並付保護管束，並於97年6 月28
    日保護管束期滿未經撤銷而視為執行完畢。
二、詎楊志宏猶不知悔改，於99年11月18日19時許，在彰化縣埔
    心鄉○○路319 號大潤發量販店之停車場內，發現林庭蓁所
    有車牌號碼5482-LK 號之自小客車停放在該停車場，竟意圖
    為自己不法之所有，以自備之鑰匙（扣案）破壞該車之左前
    車門後，再利用該鑰匙破壞該車之電門並啟動該車，隨即駕
    車自大潤發北邊側門離去而竊取得手。楊志宏竊得上開車輛
    供己代步使用後，於翌日（19日）上午某時，為掩人耳目，
    便向廖春桂詢問應將前揭竊得之自小客車停放於何處，廖春
    桂明知該車係楊志宏所竊得贓物，竟仍基於寄藏贓物之犯意
    ，將該車停放在其不知情友人廖振枝住處附近（即彰化縣大
    村鄉○○村○○路1 之68號，當時廖春桂借住在廖振枝家中
    ）。後於99年11月25日（起訴書誤載為99年11月19日或20日
    ），警方因偵辦另案前往廖振枝住處執行搜索，廖春桂趁機
    逃出，隨即駕駛上述車輛離開，並將該車停在彰化縣大村鄉
    福興村福興二巷55弄2 號前，再打電話告知楊志宏其已將車
    子藏放在山上。嗣楊志宏、廖春桂因涉另案於99年11月27日
    為警逮捕，楊志宏遭羈押，廖春桂獲交保，廖春桂乃於99年
    12月1 日22時49分許，將上開車輛停放在彰化縣大村鄉○○
    村○○路1 之30號旁之空地。嗣於99年12月2 日14時許，為
    警在該空地查獲上述車輛（該車已遭不詳之人改掛號碼5361
    -JW 號之車牌，並以奇異筆塗改變造為5881-OW 號），而在
    車內尋獲5482-LK 號之車牌2 面，及楊志宏所有供竊車使用
    之鑰匙1 支等物（但原車主放置在車內之兒童安全座椅、兒
    童玩具、ETC 主機均已不知去向）。經警調閱附近之監視錄
    影畫面，得知係廖春桂駕駛前揭車輛停放在該處，而循線查
    悉上情。
二、案經彰化縣警察局員林分局報請臺灣彰化地方法院檢察署檢
    察官偵查起訴。
    理  由
一、本件被告2人所犯係死刑、無期徒刑、最輕本刑為3年以上有
    期徒刑以外之罪，其於準備程序就前揭被訴事實為有罪之陳
    述，經受命法官告知簡式審判程序之旨，並聽取其與公訴人
    之意見後，本院認無不得或不宜改依簡式審判程序進行之處
    ，爰依刑事訴訟法第273條之1第1項、第284條之1，裁定本
    案由受命法官獨任進行簡式審判程序，合先敘明。
二、上開犯罪事實，迭據被告2 人於警詢、偵訊時，及本院與審
    理時坦承不諱，核與證人即被害人林庭蓁於警詢之指述情節
    大致相符，並有警員蔡信隆、周文傳之執務報告書、廖春桂
    駕駛上開失竊車輛前往棄置地點之監視器翻拍照片8 張、楊
    志宏至大潤發賣場停車場之監視器翻拍照片2 張、竊嫌駕駛
    上開失竊車輛至提款機盜領之監視器翻拍照片10張、現場採
    證照片共18張（分見警卷第1 頁、第60至63頁、第81頁、第
    84至88頁、第64至69、第78至80頁），及失車- 案件基本資
    料詳細畫面報表、贓物認領保管單各1 紙（分見警卷第52至
    53頁）等件在卷可稽，足認被告2 人自白核與事實相符，自
    可採為認定事實之依據。從而，本件事證明確，被告2 人上
    開犯行，堪以認定，應依法論科。
三、論罪科刑:
(一)、核被告楊志宏所為，係犯刑法第320 條第1 項之普通竊盜罪
    ；被告廖春桂所為，係犯刑法第349 條第2 項之寄藏贓物罪
    。又被告楊志宏前於92年間因連續施用第一、二毒品案件，
    經臺灣高等法院臺中分院以93年度上訴字第487 號判處有期
    徒刑10月、4 月，應執行有期徒刑1 年確定（第1 案）；復
    於93年間因竊盜案件，經本院以93年度易字第466 號判處有
    期徒刑8 月確定（第2 案），上開1 、2 案再經本院以93
    年度聲字第1627號裁定應執行有期徒刑1 年7 月確定；另於
    92年間因竊盜案件，經臺灣高等法院臺中分院以93年度上訴
    字第556 號判處有期徒刑3 年2 月確定（第3 案），上揭1
    、2 、3 案復經臺灣高等法院臺中分院以94年度聲字第205
    號裁定應執行有期徒刑4 年8 月確定；又於94年間因竊盜案
    件，經本院以94年度易字第427 號判處有期徒刑8 月確定（
    第4 案），經與前揭已確定之應執行接續執行後，適遇中華
    民國96年罪犯減刑條例施行，再經本院以96年度聲減字第15
    68號裁定就1 、2 案各減刑為有期徒刑5 月、2 月、4 月，
    並與不應減刑之第3 案，合併定應執行有期徒刑3 年9 月，
    另第4 案同獲裁定減刑為有期徒刑4 月確定，接續執行後，
    於97年3 月4 日縮短刑期假釋出監並付保護管束，並於97年
    6 月28日保護管束期滿未經撤銷而視為執行完畢等情，有有
    臺灣高等法院被告前案紀錄表及臺灣高等法院在監在押全國
    紀錄表附卷足稽，其於受有期徒刑執行完畢後，5 年以內故
    意再犯本件有期徒刑以上之罪，為累犯，應依刑法第47條第
    1 項之規定加重其刑。
(二)、爰審酌被告楊志宏有累累之竊盜前科紀錄，足見被告具有竊
    盜犯習，且正值年輕從不思以正當途徑賺取財物，竟任意攫
    取他人財物，除對他人財產權欠缺尊重外，並危害社會秩序
    ，尤其被告先前在99年10月間犯下多次竊盜罪，經查獲後尚
    在偵查期間，猶不知悔改，再犯本次竊盜犯行，益見其主觀
    惡性非輕，好逸惡勞之心態可議，難予輕縱。廖春桂寄藏贓
    物，使盜贓難以追躡查獲，並在受寄藏放期間使用該車作為
    另案逃避警方追緝之交通工具，惟其無竊盜前科，素行紀錄
    較楊志宏為佳，再審酌被告兩人犯罪動機、目的、手段，及
    於犯罪後之態度、失竊財物之價值、被告二人為高中肄業學
    歷之智識程度等一切情狀，分別量處如主文所示之刑，並就
    被告廖春桂部分諭知易科罰金之折算標準，以資懲儆。
四、沒收：
    扣案之鑰匙1支，係被告楊志宏所有，且係供本件竊盜犯罪
    使用之物，業據被告楊志宏供述在卷，應依第38條第1 項第
    2 款宣告沒收。
五、如不服本判決應於收受判決後10日內向本院提出上訴書狀，
    並應敘述具體理由。其未敘述上訴理由者，應於上訴期間屆
    滿後20日內向本院補提理由書（須附繕本），切勿逕送上級
    法院。
據上論斷，應依刑事訴訟法刑事訴訟法第273 條之1 第1 項、第
299 條第1 項前段、第310 條之2 、第454 條第1 項，刑法第32
0 條第1 項、刑法第349 條第2 項、第47條第1 項、第38條第1
項第2 款、第41條第1 項前段，刑法施行法第1 條之1 第1項 、
第2 項前段，判決如主文。
本案經檢察官賴志盛到庭執行職務
中    華    民    國   100    年    12    月    28    日
                  刑事第七庭          法  官  黃玉齡
以上正本證明與原本無異。
如不服本判決，應於收受判決後10日內向本院提出上訴書狀，並
應敘述具體理由；其未敘述上訴理由者，應於上訴期間屆滿後20
日內向本院補提理由書（均須按他造當事人之人數附繕本「切勿
逕送上級法院」）。
告訴人或被害人對於判決如有不服具備理由請求檢察官上訴者，
其上訴期間之計算係以檢察官收受判決正本之日期為準。
中    華    民    國   100    年    12    月    28    日
                                      書記官  黃鏽金
附錄論罪科刑法條：
中華民國刑法第320條
(1)意圖為自己或第三人不法之所有，而竊取他人之動產者，為
   竊盜罪，處五年以下有期徒刑、拘役或五百元以下罰金。
(2)意圖為自己或第三人不法之利益，而竊佔他人之不動產者，
   依前項之規定處斷。
(3)前二項之未遂犯罰之。
中華民國刑法第349條
(1)收受贓物者，處 3 年以下有期徒刑、拘役或 5 百元以下罰金。
(2)搬運、寄藏、故買贓物或為牙保者，處 5 年以下有期徒刑、拘
   役或科或併科 1 千元以下罰金。
(3)因贓物變得之財物，以贓物論。